臺灣高等法院交通事件裁定　　　　　　　96年度交抗字第67號
抗　告　人
即受處分人　 甲○
上列抗告人因違反道路交通管理處罰條例案件，不服台灣台北地
方法院，中華民國95年12月27日所為裁定（95年度交聲更字第42
號），提起抗告，本院裁定如下：
    主  文
抗告駁回。
    理  由
一、原裁定意旨略以：抗告人即受處分人甲○所有車號8E-7936
    號之自用小客車，於民國95年5月20日下午3時35分許，停放
    在臺北市○○○路○段276號「書田醫院」前道路上劃設之「
    機車停等區」，且其車輛占用該「機車等候區」格線範圍內
    面積已達約3分之1（見95年度交聲字第717號卷第14頁之現
    場勘驗紀錄），並有卷附採證相片為憑（見95年度交聲字第
    717號卷第12頁），而「機車停等區」既係供機車騎士停等
    紅燈之用，自不得任意停放小客車，以免妨礙其他人、車通
    行，從而，抗告人將小客車停放在「機車停等區」，自屬「
    在顯有妨礙其他人、車通行處所停車」之違規行為違反道路
    交通管理處罰條例第56條第1項第5款，應依違反道路交通管
    理事件統一裁罰基準表之規定，裁處異議人罰鍰9百元。
二、抗告意旨略以：抗告人雖停放於臺北市○○○路○段276號「
    書田醫院」前道路上劃設之「機車停等區」內，惟依據台北
    市政府於94年8月2日公佈之「假日黃線路段停車統計表」，
    該路段於週六應可停車，當上述2行政命令發生衝突時，基
    於信賴保護原則，應該以較有利於人民之行政命令為準，只
    要在假日停放於開放黃線停車路段，即不論現場標示為何，
    都不能遭受處罰云云。
三、按道路交通標誌標線號誌設置規則第174-2條第1項前段規定
    ：「機車停等區線，用以指示機器腳踏車駕駛人於紅燈亮時
    行駛停等之範圍，其他車種不得在停等區內停留」。而台北
    市政府交通管制工程處公布之「假日黃線路段開放停車統計
    表」雖規定於假日特定路段允許黃線停車，惟仍不得在供機
    車騎士停等紅燈用之「機車停等區」停車，以免妨礙其他人
    、車通行，故而，抗告人雖將車輛停放假日開放黃線停車路
    段，仍應遵守道路交通禁制標線之指示，若侵入機車停等區
    格線範圍內，自屬在機車停等區內停留而為「在顯有妨礙他
    人、車通行處所停車」之違規行為，當以違反道路交通管理
    處罰條例第56條第1項第5款之行為而依違反道路交通管理事
    件統一裁罰基準表之規定裁罰。
四、綜上所述，抗告人前開違規之行為，事證明確，堪可認定。
    原審裁定洵無不當。抗告人抗告意旨仍執陳詞，否認違規行
    為，核無理由，應予駁回。
據上論結，應依道路交通案件處理辦法第26條，刑事訴訟法第41
2條，裁定如主文。
中　　華　　民　　國　　96　　年　　1 　　月　　31　　日
　　　　　　　　　交通法庭審判長法　官　鄭文肅
　　　　　　　　　　　　　　　  法　官　張明松
　　　　　　　　　　　　　　　  法　官　江國華
以上正本證明與原本無異。
不得再抗告。
                                書記官  陳玉嬋
中　　華　　民　　國　　96　　年　　2 　　月　　2 　　日
